臺灣桃園地方法院民事簡易判決
111年度桃簡字第81號
原      告  林瑜婷
訴訟代理人  蔣思齊

被      告  李紘陞
上列當事人間請求損害賠償事件，原告提起刑事附帶民事訴訟，
經本院刑事庭以110年度附民字第200號裁定移送前來，本院於民
國111年6月23日言詞辯論終結，判決如下：
    主    文
被告應給付原告新臺幣498,127元，及其中新臺幣348,142元自民
國110年5月6日起，暨其中新臺幣149,985元自民國111年6月2日
起，均至清償日止，按年息5％計算之利息。
原告其餘之訴駁回。
訴訟費用由被告負擔。
本判決得第一項假執行。
    事實及理由
壹、程序方面：
    按訴狀送達後，原告不得將原訴變更或追加他訴，但擴張或
    減縮應受判決事項之聲明者，不在此限，民事訴訟法第255
    條第1項第3款定有明文。原告原起訴聲明第1項為：被告應
    給付原告新臺幣（下同）348,142元及自民國108年1月14日
    （或起訴狀繕本送達之翌日）起至清償日止，按週年利率5％
    計算之利息；嗣於本院審理中變更聲明為如下聲明所示，核
    屬擴張應受判決事項之聲明，合於上開規定，應予准許。
貳、實體方面：
一、原告主張：被告於民國108年1月間之某日，將附表所示之華
    南銀行、土地銀行、合作金庫銀行及兆豐銀行等4間銀行帳
    戶之存摺、金融卡及密碼交予某身分不詳之成年人。嗣某身
    分不詳之成年人，撥打電話予原告，以附表所示之方式施用
    詐術，致原告因而陷於錯誤，分於附表所示之時間匯款至附
    表所示之帳戶，致原告受有共計498,127元之損害。爰依侵
    權行為、不當得利之法律關係，提起本件訴訟等語。並聲明
    ：被告應給付原告498,127元及自起訴狀繕本送達之翌日起
    至清償日止，按週年利率5％計算之利息。
二、被告則以：被告承認有疏失，因為找工作關係將帳戶提供給
    詐欺集團，導致原告受有金錢上損失，但詐騙的錢不是被告
    拿的，被告因車禍且服勞役中很難找工作，經濟上有困難等
    語。
三、得心證之理由：
  ㈠經查，本件原告主張被告因前揭幫助詐欺及幫助洗錢行為，
    經本院以110年度金訴字第129號刑事判決以被告犯幫助犯洗
    錢防制法之一般洗錢罪判處有期徒刑等情，業據本院調閱上
    開刑事卷證核閱無訛，且為被告所不爭執，堪信原告之主張
    為真實，被告上開幫助詐欺及幫助洗錢行為侵害原告財產權
    ，致原告受有損害，已堪認定。
  ㈡按因故意或過失，不法侵害他人之權利者，負損害賠償責任
    。數人共同不法侵害他人之權利者，應連帶負損害賠償責任
    ，民法第184條第1項前段、第185條第1項前段分別定有明文
    。又所謂共同侵權行為，係指數人共同不法對於同一之損害
    ，與以條件或原因之行為。數人共同為侵權行為加損害於他
    人，各有賠償其損害全部之責任。現今詐騙集團成員分工細
    膩，分配工作者、撥打電話或假扮公職人員行騙者、取款者
    ，各司其職，且常為單向聯絡，俾減少為檢警查獲之機會，
    為本院辦理相關案件職務上已知之事。被告與其所屬詐騙集
    團其他成員基於避免遭查獲等考量，分工以達詐騙原告之同
    一目的，已如前述，自屬共同侵權行為人，而應對原告所受
    全部損害負賠償責任。是以原告依侵權行為之法律關係，請
    求被告賠償其全部損害498,127元，洵為可採。
四、末按給付無確定期限者，債務人於債權人得請求給付時，經
    其催告而未為給付，自受催告時起，負遲延責任。其經債權
    人起訴而送達訴狀，或依督促程序送達支付命令，或為其他
    相類之行為者，與催告有同一之效力；又遲延之債務，以支
    付金錢為標的者，債權人得請求依法定利率計算之遲延利息
    ；而應付利息之債務，其利率未經約定，亦無法律可據者，
    週年利率為5％，民法第229條第2項、第233條第1項前段及第
    203條分別定有明文。本件原告對被告之損害賠償債權，係
    以支付金錢為標的，無確定期限，又未約定利息，則被告應
    自受催告時起，負遲延責任。是原告就其中348,142元，併
    請求自刑事附帶民事起訴狀繕本送達被告之翌日即110年5月
    6日起（於110年5月5日送達，見桃簡附民卷第7頁），及其
    餘149,985元，自111年5月19日當庭擴張應受判決事項聲明
    之言詞辯論筆錄送達被告之翌日即111年6月2日起（於111年
    6月1日送達，見本院卷第36頁），均至清償日止，按年息5％
    計算之利息，洵屬有據，逾此部分，則屬無據。
五、從而，原告依侵權行為之法律關係，請求被告給付如主文第
    1項所示，為有理由，應予准許，逾此部分，則無理由，應
    予駁回。又本件既依侵權行為之法律關係為其主張勝訴之判
    決，自毋庸再審酌關於不當得利部分之主張，附此敘明。
六、本件原告勝訴部分係依簡易程序所為被告敗訴之判決，爰依
    民事訴訟法第389條第1項第3款之規定，依職權宣告假執行
    。
七、本件係由本院刑事庭移送民事庭之刑事附帶民事訴訟，依刑
    事訴訟法第504條第2項之規定，免納裁判費。惟原告於移送
    後追加擴張聲明金額，應徵收裁判費1,550元，爰依民事訴
    訟法第79條之規定，諭知訴訟費用如主文第3項所示。
中　　華　　民　　國　　111 　年　　7 　　月　　8 　　日
                  桃園簡易庭  法  官  曾耀緯
以上為正本係照原本作成。
如不服本判決，應於送達後20日內，向本院提出上訴狀並表明上
訴理由，如於本判決宣示後送達前提起上訴者，應於判決送達後
20日內補提上訴理由書（須附繕本）。
如委任律師提起上訴者，應一併繳納上訴審裁判費。
中　　華　　民　　國　　111 　年　　7 　　月　　8 　　日
                              書記官  吳宏明
附表：
編號 受詐欺過程    匯款時間    （民國）     匯款金額    （新臺幣） 匯入帳戶 1 108年1月12日晚間7時15分許起，陸續接獲假 冒網路購物平台工作人員及郵局人員來電佯稱：因繳費時刷錯條碼，要協助操作解除設定等語，使陷於錯誤而匯款。 108年1月13日下午5時20分 29,985元 （不含手續費） 土地銀行   帳號： 000000000000  2  108年1月13日下午5時25分 29,985元 （不含手續費） 土地銀行   帳號： 000000000000  3  108年1月13日下午5時58分 29,985元 （不含手續費） 土地銀行   帳號： 000000000000  4  108年1月13日晚間6時22分 29,985元 （不含手續費） 華南銀行   帳號：&ZZZZ;&ZZZZ; 000000000000 5  108年1月13日 29,985元 （不含手續費） 合作金庫銀行  帳號：&ZZZZ; 0000000000000  6  108年1月13日晚間7時30分 30,000元 （不含手續費） 土地銀行   帳號： 000000000000  7  108年1月13日晚間8時13分 30,000元 （不含手續費） 合作金庫銀行   帳號：&ZZZZ; 0000000000000  8  108年1月13日晚間8時17分 30,000元 （不含手續費） 合作金庫銀行   帳號：&ZZZZ; 0000000000000  9  108年1月13日晚間8時21分 30,000元 （不含手續費） 合作金庫銀行   帳號：&ZZZZ; 0000000000000  10  108年1月13日晚間8時24分 30,000元 （不含手續費） 合作金庫銀行   帳號：&ZZZZ; 0000000000000  11  108年1月13日晚間8時43分 26,985元 （不含手續費） 兆豐銀行    帳號：&ZZZZ; &ZZZZ; &ZZZZ; 00000000000 12  108年1月14日凌晨0時11分 30,000元 （不含手續費） 合作金庫銀行   帳號：&ZZZZ; 0000000000000  13  108年1月14日凌晨0時13分 30,000元 （不含手續費） 合作金庫銀行   帳號：&ZZZZ; 0000000000000  14  108年1月14日凌晨0時15分 30,000元 （不含手續費） 合作金庫銀行   帳號：&ZZZZ; 0000000000000  15  108年1月14日凌晨0時20分 30,000元 （不含手續費） 合作金庫銀行   帳號：&ZZZZ; 0000000000000  16  108年1月14日凌晨0時22分 29,985元 （不含手續費） 土地銀行   帳號： 000000000000  17  108年1月14日凌晨0時23分 9,876元 （不含手續費） 土地銀行   帳號： 000000000000  18  108年1月14日凌晨0時25分 5,678元 （不含手續費） 土地銀行   帳號： 000000000000  19  108年1月14日凌晨0時27分 5,678元 （不含手續費） 土地銀行   帳號： 000000000000  總金額（新臺幣）   498,127元